臺灣板橋地方法院刑事判決　　　　　　　100年度易字第223號
公　訴　人　臺灣板橋地方法院檢察署檢察官
被　　　告　賴清彰
上列被告因傷害案件，經檢察官提起公訴（99年度偵字第27293
號），本院判決如下：
    主  文
賴清彰共同傷害人之身體，處拘役參拾日，如易科罰金，以新臺
幣壹仟元折算壹日。
    事  實
一、賴清彰前因妨害自由案件，經本院以95年度簡字第2674號判
    決判處有期徒刑4 月確定，再因妨害自由、傷害等案件，經
    本院分別判處罪刑，復定應執行刑有期徒刑1 年2 月，嗣後
    經臺灣高等法院以98年度上訴字第2168號駁回上訴確定（現
    正在監接續執行，均不構成累犯）。詎其猶不知悔改，於民
    國99年5 月22日上午8 時30分許，在臺北縣蘆洲市（現改制
    為新北市蘆洲區○○○路432 號「網路巨人網咖」店內消費
    時，因不滿店方未及時加值延長使用電腦時間，竟與同行成
    年友人鄭銘輝（通緝中）基於傷害之犯意聯絡，至該店服務
    臺質問，因不滿店員回答態度，鄭銘輝先出手毆打店員曾瑋
    庭，並以店內茶筒丟擲曾瑋庭，再由賴清彰徒手揮打曾瑋庭
    之左上臂，致曾瑋庭受有左側肩胛骨上方瘀腫（5x4 公分）
    、右手背抓痕（0.6 公分）及後枕部挫傷等傷害。
二、案經曾瑋庭訴由臺北縣（現改制為新北市）政府警察局蘆洲
    分局移送臺灣板橋地方法院檢察署檢察官偵查起訴。
    理  由
壹、證據能力部分：
    本件認定犯罪事實所引用之下列證據資料（包含文書證據等
    ），均非公務員違背法定程序所得，且被告及檢察官於本院
    審理終結前就下列證據資料之證據能力，均表示無意見而不
    爭執，且卷內之文書證據，亦無刑事訴訟法第159 條之4 之
    顯有不可信之情況，或不得作為證據之情形，則依刑事訴訟
    法第159 條之5 之規定，本件認定犯罪事實所引用之供述證
    據，均有證據能力，至其餘非屬供述證據部分，查亦無違法
    取得之情事存在，皆具證據能力，合先敘明。
貳、本院得心證之理由：
一、訊據被告賴清彰坦承：伊有於99年5 月22日上午8 時30分許
    ，與鄭銘輝在臺北縣蘆洲市○○路432 號「網路巨人網咖」
    店內消費時，與店內櫃檯人員曾瑋庭發生爭執，嗣鄭銘輝有
    持茶筒往曾瑋庭頭部丟擲等情不諱，然矢口否認有何傷害犯
    行，辯稱：因友人鄭銘輝茶筒丟擲曾瑋庭時，伊係用手擋住
    茶筒並將鄭銘輝拉開，並無毆打或與鄭銘輝共同毆打曾瑋庭
    云云。惟查：
(一)、99年5 月22日上午8 時30分許，被告賴清彰與曾瑋庭因故發
    生爭執，鄭銘輝有出手毆打並以茶筒丟擲曾瑋庭之事實，為
    被告賴清彰自承不諱，核與證人即告訴人曾瑋庭於本院審理
    時證述之情節相符，堪予認定。
(二)、被告賴清彰與賴銘輝有共同傷害曾瑋庭之事實，業據證人即
    告訴人曾瑋庭於警詢時指述：被告賴清彰與鄭銘輝自二樓下
    來後對伊大吼大叫，他們一開始是用拳頭打我，接著以店裡
    的茶筒砸伊等語，並於檢察官訊問時證述，先是鄭銘輝徒手
    打伊，之後再拿服務臺的茶筒往伊頭上砸，再換賴清彰用手
    打左上臂，鄭銘輝出手打伊時，被告賴清彰在旁邊看，並未
    出手阻擋等語；復於本院100 年3 月10日審理時具結證稱：
    「當時被告及他的朋友到我站的櫃檯，我當時是在櫃檯整理
    ，他朋友問我有關網咖電腦的事情，我回答後，他朋友先揮
    拳打我右臉，被告看他朋友出手之後就接著打我，印象中是
    打我的頭部及上半身，其中一人拿茶筒打我。」等語明確，
    核與本院當庭勘驗現場監視錄影光碟顯示，鄭銘輝與告訴人
    曾瑋庭拉扯時，被告賴清彰有高舉右手往告訴人方向揮過去
    、被告賴清彰跟著進入櫃檯裡面與鄭銘輝面對告訴人質問等
    情相符，復有臺灣板橋地方法院檢察署勘驗筆錄1 份在卷可
    考；又告訴人所受傷害部位核與診斷證明書所載之傷害相符
    ，亦有全民醫院診斷證明書1 紙在卷可稽，足認證人即告訴
    人曾瑋庭之指述與事實相符，且無瑕疵可指，堪予採信。被
    告所辯，洵屬卸責之詞，從而被告賴清彰確有參與鄭銘輝傷
    害曾瑋庭之行為，事證明確，被告犯行堪予認定。
二、核被告賴清彰所為，係犯刑法第277 條第1 項之傷害罪。被
    告與鄭銘輝對告訴人曾瑋庭所為傷害行為，有犯意聯絡及行
    為分擔，為共同正犯。爰審酌被告夥同鄭銘輝在「網路巨人
    網咖」之公共場所，對告訴人施以暴力，助長社會暴戾風氣
    ，及被告之犯罪動機、目的、手段、智識程度、告訴人所受
    傷害，暨犯後猶否認犯行、迄今未與告訴人達成和解等一切
    情狀，量處如主文所示之刑，並諭知易科罰金之折算標準。
三、至傳喚證人鄭銘輝到庭作證部分，經本院合法傳喚而未到庭
    ，業據公訴人、被告均當庭表示無意見，且被告所涉犯行業
    經本院審認明確如上，故本案無再行傳喚證人鄭銘輝到庭作
    證之必要，附此敘明。
四、據上論斷，應依刑事訴訟法第299 條第1 項前段，刑法第28
    條、第277 條第1 項、第41條第1 項前段，刑法施行法第1
    條之1 ，判決如主文。
本案經檢察官郭峻豪到庭執行職務
中    華    民    國   100    年    3     月    23    日
                  刑事第三庭法  官  陳伯厚
上列正本證明與原本無異。
如不服本判決，應於判決送達後10日內敘明上訴理由，向本院提
出上訴狀 (應附繕本) ，上訴於臺灣高等法院。其未敘述上訴理
由者，應於上訴期間屆滿後20日內向本院補提理由書「切勿逕送
上級法院」。
                            書記官  高建華
中    華    民    國   100    年    3     月    25    日
附錄論罪科刑法條全文：
中華民國刑法第277條
（普通傷害罪）
傷害人之身體或健康者，處 3 年以下有期徒刑、拘役或 1 千元
以下罰金。
犯前項之罪因而致人於死者，處無期徒刑或 7 年以上有期徒刑
；致重傷者，處 3 年以上 10 年以下有期徒刑。